臺灣嘉義地方法院刑事判決
111年度交易字第68號
聲  請  人  臺灣嘉義地方檢察署檢察官
被      告  劉明祥


上列被告因公共危險案件，經檢察官聲請以簡易判決處刑（111
年度速偵字第141號），本院嘉義簡易庭認不宜以簡易判決處刑
（111年度嘉交簡字第152號），改依通常程序審理，因被告就被
訴事實為有罪之陳述，本院裁定進行簡式審判程序，判決如下：
    主  文
甲○○駕駛動力交通工具而吐氣所含酒精濃度達每公升零點二五毫
克以上，累犯，處有期徒刑柒月。
    犯 罪 事 實
一、甲○○於民國111年2月13日17時至21時30分許，在其友人位於
    嘉義縣中埔鄉隆興村之住處飲用高粱酒後，可預見飲酒過量
    ，吐氣所含酒精濃度每公升超過0.25毫克以上將不能安全駕
    駛動力交通工具，仍基於酒後吐氣所含酒精濃度達每公升0.
    25毫克以上而駕駛動力交通工具之犯意，自上開處所駕駛車
    牌號碼00-0000號自用小貨車上路，嗣於同日23時20分許，
    行經嘉義縣中埔鄉台3線省道288公里處時，因行車不穩為警
    攔查，過程中警方察覺甲○○有酒氣，對其施以酒精濃度測試
    ，於同日23時56分許，測得其吐氣所含酒精濃度達每公升0.
    88毫克（MG/L）。
二、案經嘉義縣警察局中埔分局報告臺灣嘉義地方檢察署檢察官
    偵查起訴。 
    理  由
一、本案被告所犯者非為死刑、無期徒刑、最輕本刑為3年以上
    有期徒刑之罪或高等法院管轄第一審案件，其於本院就被訴
    事實為有罪之陳述，經告知簡式審判程序之旨，並聽取公訴
    人、被告之意見後，本院依刑事訴訟法第273條之1第1項規
    定，裁定改以簡式審判程序進行本案審理。又簡式審判程序
    之證據調查，依刑事訴訟法第273條之2規定，不受同法第15
    9條第1項、第161條之2、第161條之3、第163條之1及第164
    條至第170條所規定證據能力認定及調查方式之限制；再被
    告對於卷內之各項證據表示無意見，同意作為認定事實之證
    據，故卷內所列各項證據，自得作為證據，合先敘明。
二、上揭犯罪事實，業據被告於警詢、偵訊及本院審理時均坦承
    不諱（警卷第1-4頁、速偵卷第14頁正、反面、交易卷第26-
    27頁、30-31頁），並有取締酒後駕車飲酒結束15分鐘以上
    或提供礦泉水給受測者漱口確認單、嘉義縣警察局中埔分局
    當事人酒精測定紀錄表、嘉義縣警察局舉發違反道路交通管
    理事件通知單、呼氣酒精測試器檢定合格證書、證號查詢汽
    車駕駛人、車號查詢汽車車籍、切結書各1份、現場照片2張
    在卷可參（警卷第8-15頁），依上揭補強證據已足認被告於
    本院所為之任意性自白，核與事實相符。本件事證明確，被
    告犯行堪予認定，應依法論科。
三、論罪科刑：　　　　
  ㈠核被告所為，係犯刑法第185條之3第1項第1款前段之駕駛動
    力交通工具而吐氣所含酒精濃度達每公升0.25毫克以上罪。
  ㈡被告前因公共危險案件，經本院109年度嘉交簡字第153號判
    決處有期徒刑6月，於110年3月23日易科罰金執行完畢，有
    上開判決及臺灣高等法院被告前案紀錄表各1份在卷可參（
    嘉交簡卷第15-16頁、交易卷第9-14頁），其於受徒刑之執
    行完畢後，5年以內故意再犯本件有期徒刑以上之罪，為累
    犯，至於累犯是否應加重本刑，司法院大法官會議釋字第77
    5號解釋係表示「除個案應量處最低法定刑、又無法適用刑
    法第59條在內減輕規定之情形時，法院才應依本解釋意旨裁
    量不予加重最低本刑」（最高法院109年度台上字第4491號
    、109年度台非字第139號、第170號判決意旨參照）。因此
    ，倘若法院依個案犯罪情節，認並無應量處最低法定刑之情
    形，即應回歸刑法累犯規定加重本刑。本院考量被告前案亦
    為酒後故意騎車之案件，前案執行完畢後未滿1年，即再為
    本件犯行，綜合判斷後認為被告並無因加重本刑致其所受刑
    罰超過其所應負擔罪責之情形，應依刑法第47條第1項規定
    加重其刑。
  ㈢爰以行為人之責任為基礎，審酌被告除有上開酒後駕車之前
    科紀錄外，亦曾因違背安全駕駛案件，經本院102年度嘉交
    簡字第1422號判決處有期徒刑3月確定，於103年5月29日易
    科罰金執行完畢；又因不能安全駕駛、駕駛動力交通工具肇
    事致人死傷而逃逸案件，經本院108年度交訴字第24號判決
    分別處有期徒刑4月、6月確定，並經本院108年度聲字第782
    號裁定應執行有期徒刑9月確定，於109年9月26日執行完畢
    ，有臺灣高等法院被告前案紀錄表在卷可參（交易卷第9-14
    頁），考量被告前已有數次酒後駕車遭查獲之紀錄，其中10
    9年度嘉交簡字第153號案件，犯罪時間係在109年1月14日，
    且經本院科處得易科罰金之最高刑度即有期徒刑6月，但被
    告並未因此受到警惕，明知酒精成分對人之意識能力有不良
    影響，酒後駕車對一般往來之公眾及駕駛人皆有高度危險性
    ，漠視自己安危及公眾安全，於最近一次酒後駕車案件110
    年3月23日執行完畢後未滿1年，即再次心存僥倖酒後駕駛自
    用小貨車上路，一再挑戰司法對於禁止酒後駕車上路之底線
    ，吐氣中所含酒精濃度達每公升0.88毫克，所為殊不足取；
    再審酌被告犯後坦承犯行，態度尚可，兼衡其自陳高職畢業
    之智識程度、離婚、有1名未成年子女、務農、月薪約新臺
    幣25,000元、與母親及子女同住等一切情狀，認科以得易科
    罰金之刑，不足使被告記取教訓避免再犯，爰量處如主文所
    示之刑，以示懲儆。　
據上論斷，應依刑事訴訟法第452條、第273條之1第1項、第299
條第1項前段，刑法第185條之3第1項第1款前段、第47條第1項，
刑法施行法第1條之1第1項，判決如主文。
本案經檢察官李志明聲請以簡易判決處刑，檢察官徐鈺婷到庭執
行職務。
中　　華　　民　　國　　111 　年　　3 　　月　　31　　日
                  刑事第六庭    法　官　林富郎
以上正本證明與原本無異。
如不服本判決應於收受判決後20日內向本院提出上訴書狀，並應
敘述具體理由；其未敘述上訴理由者，應於上訴期間屆滿後20日
內向本院補提理由書（均須按他造當事人之人數附繕本）「切勿
逕送上級法院」。
中　　華　　民　　國　　111 　年　　3 　　月　　31　　日
                                書記官　陳雪鈴

【附錄論罪科刑法條】
中華民國刑法第185條之3
駕駛動力交通工具而有下列情形之一者，處三年以下有期徒刑，
得併科三十萬元以下罰金：
一、吐氣所含酒精濃度達每公升零點二五毫克或血液中酒精濃度
    達百分之零點零五以上。
二、有前款以外之其他情事足認服用酒類或其他相類之物，致不
    能安全駕駛。
三、服用毒品、麻醉藥品或其他相類之物，致不能安全駕駛。
因而致人於死者，處三年以上十年以下有期徒刑，得併科二百萬
元以下罰金；致重傷者，處一年以上七年以下有期徒刑，得併科
一百萬元以下罰金。
曾犯本條或陸海空軍刑法第五十四條之罪，經有罪判決確定或經緩起訴處分確定，於十年內再犯第一項之罪因而致人於死者，處無期徒刑或五年以上有期徒刑，得併科三百萬元以下罰金；致重傷者，處三年以上十年以下有期徒刑，得併科二百萬元以下罰金。